臺灣新竹地方法院刑事判決　　　　　　　 96年度易字第505號
公　訴　人　臺灣新竹地方法院檢察署檢察官
被　　　告　丁○○
　　　　　　丙○○
上列被告等因恐嚇案件，檢察官提起公訴（96年度偵字第2062、
2063號）後，聲請改依協商程序而為判決，本院判決如下：
    主  文
丁○○共同連續以加害財產之事，恐嚇他人致生危害於安全，處
拘役伍拾玖日，如易科罰金，以銀元參佰元即新臺幣玖佰元折算
壹日；減為拘役貳拾玖日，如易科罰金，以銀元參佰元即新臺幣
玖佰元折算壹日。
丙○○共同連續以加害財產之事，恐嚇他人致生危害於安全，處
拘役肆拾日，如易科罰金，以銀元參佰元即新臺幣玖佰元折算壹
日；減為拘役貳拾日，如易科罰金，以銀元參佰元即新臺幣玖佰
元折算壹日。
    事實及理由
一、犯罪事實：
（一）緣丁○○因積欠貸款，經債權人新竹國際商業銀行向本院
      民事執行處聲請拍賣丁○○之妻戴馮玉容所有位於新竹縣
      湖口鄉○○段213地號土地及52、773建號房屋（門牌號碼
      新竹縣湖口鄉○○街11號，下稱本件不動產），嗣於民國
      94年12月28日由打算在本件不動產做小吃生意之乙○○拍
      定，本院民事執行處於95年3月6日核發權利移轉證書。
（二）丁○○與丙○○為叔姪關係，丙○○透過丁○○得知乙○○標得本件不動產，丁○○基於恐嚇之概括犯意，或與丁○○共同基於恐嚇之概括犯意聯絡，由丙○○先於95年4
      月30日晚上10時許，至乙○○位於新竹縣湖口鄉○○街36
      之2號住處，與乙○○及其夫甲○○協商丁○○要以原價
      購回本件不動產乙事，而乙○○未予同意，丙○○遂向乙○○夫妻恫稱：「像你現在做生意，外面每天2、30個小
      朋友站著就好了，有人敢進來嗎？」、「如果今天誰惹到
      我，我就叫20個年輕人在門口摩托車排一排。」、「叫10
      幾個小朋友每天10點不要去，11點不要去，11點一過就站
      ，站到下午2點回家休息，5點再去站，站到晚上7點，那
      你搞屁啊」等語，以此等加害財產之事恐嚇乙○○與其夫
      甲○○，致生危害於安全，使乙○○夫妻心生畏懼；丙○○又於95年5月29日晚上7時許，持由丁○○所交付之違建
      檢舉函至乙○○上開住處，向乙○○夫妻恫稱「若是你執
      意要買的話，丁○○會叫小弟1桌1個，看你們如何做生意
      」等語，以此等加害財產之事恐嚇乙○○夫妻，致生危害
      於安全，致使乙○○夫妻心生畏懼。丁○○復承前恐嚇之
      概括犯意，於同年6月3日下午6時許，在其位於新竹縣湖
      口鄉○○街13號居所，向甲○○恫稱：「我樓上有9個房
      間，我先跟你說那9個房間的裝潢花了新臺幣（下同）100
      多萬元，你們這些人可能會因為要這9個房間損失太多太
      多，不信你等著看」等語，以此等加害財產之事恐嚇甲○○，致生危害於安全，使甲○○心生畏懼。又承前恐嚇之
      概括犯意，於同年6月30日上午10時許，在新竹縣湖口鄉
      公所調解委員會調解時，向乙○○恫嚇「若不支付120萬
      元，會沒完沒了」等語，以此等加害財產之事恐嚇乙○○
      ，致生危害於安全，使乙○○心生畏懼。
二、證據：
（一）被告丁○○、丙○○於偵查中不利於己之供述及於本院調
      查時之自白。
（二）證人魏道炳、朱倫佑於偵查中之證述。
（三）告訴人乙○○、被害人甲○○於偵查中之指訴。
（四）台灣新竹地方法院檢察署檢察事務官勘驗錄音光碟報告所
      附95年4月30日錄音譯文1份及錄音光碟2份。
（五）卷附本院不動產權利移轉證書（稿）影本1紙。
三、本件經檢察官與被告2人於審判外達成協商之合意且被告2人
    均已認罪，其合意內容為：（一）被告丁○○願受科刑範圍
    為拘役59日，如易科罰金，以銀元300元即新臺幣900元折算
    1 日，減為拘役29日，如易科罰金，以銀元300元即新臺幣
    900 元折算1日之宣告。（二）被告丙○○願受科刑範圍為
    拘役40日，如易科罰金，以銀元300元即新臺幣900元折算1
    日，減為拘役20日，如易科罰金，以銀元300元即新臺幣900
    元折算1日之宣告。經查，上開協商合意並無刑事訴訟法第
    455條之4第1項所列情形之一，檢察官聲請改依協商程序而
    為判決，本院爰不經言詞辯論，於協商合意範圍內為協商判
    決，合予敘明。
四、應適用之法條：刑事訴訟法第455條之4第2項、第455條之8
    ，刑法第305條。
五、本判決除有刑事訴訟法第455條之4第1項第1款、第2款、第4
    款、第6款、第7款所定情形之一，或違反同條第2項規定者
    外，檢察官與被告均不得上訴。
六、如有前項得上訴之情形，得自收受判決送達之日起10日內，
    向本院提出上訴書狀，上訴於第二審法院。
中　　華　　民　　國　　96　　年　　10　　月　　15　　日
                  刑事第三庭    法　官　賴淑敏
以上正本證明與原本無異。
如不服本判決應於收受本判決後10日內向本院提出上訴書狀，上
訴書狀應敘述具體理由。上訴書狀未敘述上訴理由者，應於上訴
期間屆滿後20日內補提理由書狀於本院 (均須按他造當事人之人
數附繕本 )「切勿逕送上級法院」。
中　　華　　民　　國　　96　　年　　10　　月　　15　　日
                                書記官  劉亭筠
附錄法條：
中華民國刑法第305條（恐嚇危害安全罪）
以加害生命、身體、自由、名譽、財產之事，恐嚇他人致生危害
於安全者，處2年以下有期徒刑、拘役或3百元以下罰金。
